【裁判字號】    95,中簡上,78
【裁判日期】    950328
【裁判案由】    傷害等
【裁判全文】
臺灣臺中地方法院刑事判決            95年度中簡上字第78號
上  訴  人
即  被  告  甲○○
            丙○○
            丁○○
上列上訴人因傷害等案件，不服臺灣臺中地方法院臺中簡易庭九
十四年度中簡字第三二０三號中華民國九十四年十二月二十七日
第一審簡易判決（聲請簡易判決處刑案號：臺灣臺中地方法院檢
察署九十四年度調偵字第四０一號），提起上訴，本院判決如下
：
    主    文
上訴駁回。
甲○○、丙○○及丁○○均緩刑貳年。
    犯罪事實
一、甲○○、丙○○及丁○○前均未曾受有期徒刑以上刑之宣告
    ，素行尚佳，丁○○於民國九十四年六月二十六日上午十時
    五十分許，駕駛車牌號碼九三六－ＲＧ號大貨車，搭載丙○○，共同至臺中市○○區○○路一一一號（起訴書誤為臺中
    市○○路一一號）前進行卸貨工作，因停車問題，與甲○○
    發生爭執，並互有拉扯。甲○○遂基於毀棄損壞之犯意，隨
    手拾起路旁商家陳錦源所有之木製棒球棍一支，敲破上開丁○○所駕駛大貨車駕駛座旁車窗玻璃，致令該車窗玻璃全部
    不堪使用後，復基於傷害他人身體之犯意，持該木製棒球棍
    追打丁○○及丙○○。丙○○見狀，亦從上開大貨車上取出
    其父親所有置於車上之千斤頂鐵桿及木棒各一支，與丁○○
    基於普通傷害之犯意聯絡，持該千斤頂鐵棒及木棒，共同毆
    打甲○○。甲○○因丁○○、丙○○之共同傷害，受有左尺
    骨幹骨折、左前臂及上肢多處挫傷併皮下出血、血腫、左眼
    挫傷併結膜下出血、臉及頸部挫傷併多處淺膚撕裂傷及皮下
    出血之傷害；丁○○、丙○○亦因甲○○之傷害行為，而分
    別受有左臉頰挫傷、左前臂挫傷、頭暈及臀部挫傷、左手指
    挫傷、右上臂挫傷、其他多處表淺損傷等多處傷害。
二、案經甲○○、丙○○及丁○○均訴由臺中市警察局第六分局
    報請臺灣臺中地方法院檢察署檢察官偵查後，聲請簡易判決
    處刑。
    理    由
一、上開犯罪事實，業據上訴人即被告（下稱被告）甲○○、丙○○及丁○○均於本院審理時供承不諱，核與甲○○及丙○○、丁○○相互指述對方傷害之情節大致相符，並有照片八
    張、林新醫院診斷證明書一紙及澄清綜合醫院診斷證明書二
    紙在卷可資憑佐，是被告甲○○、丙○○及丁○○前開自白
    ，核均與事實相符，堪信屬實。準此，本件事證已臻明確，
    被告甲○○、丙○○及丁○○之犯行，均洵堪認定。
二、核被告甲○○、丙○○及丁○○所為，皆係犯刑法第二百七
    十七條第一項之傷害罪。被告甲○○隨手持起路旁商家陳錦
    源所有之木製棒球棍一支，敲破上開被告丁○○所駕駛大貨
    車駕駛座旁車窗玻璃，致令該車窗玻璃全部不堪使用，其所
    為另犯刑法第三百五十四條之毀棄損壞罪。被告丙○○、丁○○就渠二人所為上開傷害犯行，均有犯意聯絡及行為分擔
    ，俱為共同正犯。又被告甲○○、丙○○及丁○○，均係以
    單一之傷害犯意，單一之行為，賡續侵害對方之身體法益，
    縱令渠等多次之傷害舉動，均已與傷害罪之構成要件相符，
    但在行為人主觀上對其各個舉動，不過係利用同一機會，在
    同一時間就同一犯罪構成事實，本單一犯意接續進行，以實
    現一犯罪構成要件之單一行為，均應為接續犯。至被告甲○○所為傷害犯行部分，其以一接續之傷害行為，同時致被告
    丙○○、丁○○受傷，係以一行為觸犯數個構成要件相同之
    罪名，為同種想像競合犯，應依刑法第五十五條規定以一傷
    害罪論處。另被告甲○○所犯前開二罪間，犯意各別，行為
    互殊，應分論併罰之。原判決因認被告甲○○、丙○○及丁○○罪行事證明確，適用刑法第二十八條、第二百七十七條
    第一項、第三百五十四條、第五十五條、第四十一條第一項
    前段、第五十一條第六款，罰金罰鍰提高標準條例第一條前
    段、第二條，分別判處被告甲○○傷害部分拘役五十日、毀
    損部分拘役二十日；被告丙○○、丁○○則均處有期徒刑三
    月，並就被告甲○○所處拘役刑部分定應執行刑為拘役六十
    日及均諭知易科罰金之折算標準，且附帶敘明被告丙○○、
    丁○○持以毆打被告甲○○之木棒一支、千斤頂扳手一支，
    其中木棒一支未經扣押在案，且均無證據證明係被告丙○○
    、丁○○所有，亦非屬違禁物；而被告甲○○持以毆打被告
    丙○○、丁○○之木製棒球棍一支，係陳錦源所有，並無證
    據證明係被告甲○○所有，且非屬違禁物，均不為沒收之諭
    知，其認事用法並無違誤，量刑亦稱妥適，被告甲○○、丙○○及丁○○上訴意旨均未能具體指摘原判決認事用法有何
    疏漏或違誤之處，空言渠等已達成和解，原審量刑實屬過重
    云云，即對原判決提起上訴，渠等上訴俱均為無理由，皆應
    予駁回。
三、末查，被告甲○○、丙○○及丁○○前均未曾受有期徒刑以
    上刑之宣告，此有臺灣高等法院被告前案紀錄表可查，渠三
    人業已達成和解，有臺中市西屯區調解委員會調解書一紙存
    卷足憑，且三人皆當庭表明不欲再行追究對方刑事責任之意
    ，是被告甲○○、丙○○及丁○○經此偵審程序，當俱能知
    所警惕，信無再犯之虞，本院因認對渠等所宣告之刑，咸以
    暫不執行為適當，爰均併予諭知緩刑二年，以啟自新。
據上論斷，應依刑事訴訟法第四百五十五條之一第一項、第三項
、第三百六十八條，刑法第七十四條第一款，判決如主文。
本案經檢察官乙○○到庭執行職務。
中    華    民    國    95    年    3     月    28    日
                  刑事第四庭  審判長法  官  張國忠
                                    法  官  黃松竹
                                    法  官  陳思成
上正本證明與原本無異。
本件不得上訴。
                                    書記官  王嘉麒
中    華    民    國    95    年    3     月    28    日


司法院資訊處製作；財團法人民間司法改革基金會備份。
